臺灣板橋地方法院民事裁定　　　　　　　 100年度抗字第85號
抗　告　人　萬里
　　　　　　萬蒼吾
共　　　同
代　理　人　萬珈婷
相　對　人　國泰世華商業銀行股份有限公司
法定代理人　汪國華
上列當事人間聲請本票裁定准予強制裁定事件，抗告人對於本院
中華民國100 年2月9日100年度司票字第350號裁定提起抗告，本
院裁定如下：
    主    文
抗告駁回。
抗告程序費用新台幣壹仟元由抗告人負擔。
    理    由
一、按訴訟標的對於共同訴訟之各人必須合一確定者，其中一人
    之行為利於共同訴訟人者，其效力於全體，不利益者，對於
    全體不生效力，民事訴訟法第56條第1 款定有明文。上揭規
    定，依非訟事件法第11條規定於非訟事件關係人準用之。本
    件原裁定係於民國100 年3 月3 日寄存於抗告人萬里之戶籍
    地桃園縣政府警察局中壢分分局文化派出所，有送達證書在
    卷可稽，依非訟事件法第31條準用民事訴訟法第138 條第2
    項規定經10日發生效力，渠抗告人萬里卻遲至同年4 月8 日
    始提起本件抗告，顯已逾抗告期間，惟另一抗告人萬蒼吾係
    具有連帶債務關係，為原裁定所審認，係於100 年3 月28日
    寄存於台北市警察局青年派出所，其於同年4 月8 日提起抗
    告並未逾抗告期間，又據其抗告狀所敘事由，並非基於其個
    人之事由，按諸上揭規定，其效力及於另一抗告人萬里，合
    先敘明。
二、按執票人向本票發票人行使追索權時，得聲請法院裁定後強
    制執行；又二人以上在票據上共同簽名時，應連帶負責，票
    據法第123 條、第5條第2項分別定有明文。又本票執票人依
    上揭法條之規定，聲請法院裁定許可對發票人強制執行係屬
    非訟事件，此項聲請之裁定及抗告法院之裁定，僅依非訟事
    件程序，以審查強制執行許可與否，並無確定實體上法律關
    係存否之效力，如發票人就票據債務之存否有爭執時，應由
    發票人提起確認之訴，以資解決（最高法院56年台抗字第71
    4 號、57年台抗字第76號判例可資參照）。
三、相對人主張：其執有抗告人為發票人，如原裁定所示之本票
    一紙，並免除作成拒絕證書，詎於民國99年9 月30日提示未
    獲付款，依票據法第123 條聲請裁定許可強制執行等情，已
    據提出本票一紙為證，原裁定予以准許，即無不合。
四、抗告意旨略以：本案之債務乃為一般性之房屋貸款，總貸款
    為新台幣110 萬元，並以母親創業老家之房子作擔保並以抗
    告人簽發本票之方式為連帶保證，抗告人均有誠意清償債務
    ，惟近期雖曾因發生困境而遲繳，然最多並未超過3 個月，
    且於100 年2 月即本票裁定前，即已補上所欠之款項，並無
    相對人所述其自99年9 月30日至100 年1 月25日未還款之情
    ，為此提起抗告，求為廢棄原裁定等語。惟系爭本票是否已
    清償，須為實質之審查始能判斷，自應由抗告人另行提起訴
    訟，或於強制執行程序終結前依強制執行法第14條第2 項之
    規定提起債務人異議之訴，以資救濟。揆諸上開說明，抗告
    人抗告各節，本件非訟程序尚不得加以審究，仍應為許可強
    制執行之裁定。從而，抗告意旨指摘原裁定不當，求予廢棄
    ，並無理由，應予駁回。
五、結論：本件抗告為無理由，依非訟事件法第46條、第21條第
    2 項、第24條第1 項、民事訴訟法第495 條之1 第1 項、第
    449 條第1 項、第85條第2 項，裁定如主文。
中    華    民    國    100   年    6     月    15    日
                  民事第二庭    法  官  連育群
上為正本係照原本作成
本裁定不得再抗告
中    華    民    國    100   年    6     月    15    日
                                書記官  溫婷雅